【裁判字號】    91,易,1742
【裁判日期】    920212
【裁判案由】    家庭暴力防治法之傷害
【裁判全文】
臺灣臺中地方法院刑事判決                        九十一年度易字第一七四二號
    公  訴  人  臺灣臺中地方法院檢察署檢察官
    被      告  乙○○  男  四.
右列被告因家庭暴力防治法之傷害等案件，經檢察官提起公訴（九十一年度偵字第六
八五八號），本院判決如左：
    主  文
乙○○傷害人之身體，處有期徒刑肆月，如易科罰金，以參佰元折算壹日。
    事  實
一、緣乙○○與張寶桂為同父異母之姊弟關係，甲○○為張寶桂之前配偶，乙○○與
    甲○○為二親等旁系姻親，屬於家庭暴力防治法第三條第四款規定之家庭成員。
    乙○○前因與甲○○於民國八十九年十二月二十七日互毆之傷害案件，經本院於
    九十年九月十一日判處拘役五十日，如易科罰金以三百元折算一日確定，於九十
    年十月三十日易科罰金執行完畢（不構成累犯）。其於九十一年二月二十六日晚
    間十時許，經臺中縣龍井鄉○○村○○路水裡港巷三十五號丙○○○住處，見甲○○、張寶桂與丙○○○等人在該處泡茶打麻將，遂上前質問張寶桂稱：父親已
    被妳氣得中風住院，妳未曾聞問，尚有心情打麻將等語，致甲○○心生不悅，持
    椅子砸向乙○○頭部後，二人即互相拉扯跌在地上翻滾而互毆（乙○○告訴甲○○涉嫌傷害部分，業經本院於九十一年十月二十一日以九十一年度易字第二○八
    八號判處有期徒刑五月，如易科罰金以三百元折算一日在案），其間乙○○以拳
    頭毆打甲○○之身體，致甲○○受有臉部紅色傷痕六乘○‧五公分、二乘○‧二
    公分、三乘○‧三公分、左頸部紅色傷痕六乘○‧三公分、前胸部瘀青血腫三乘
    二公分、背部瘀青血腫十乘七公分、左手臂瘀青血腫五乘五公分、八乘六公分、
    五乘六公分、右眼眶瘀青血腫三乘二公分、左眼眶瘀青血腫四乘三公分、頭頂部
    頭皮血腫二乘二公分、右前臂瘀青血腫四乘三公分、二乘二公分等傷害。
二、案經甲○○訴由臺灣臺中地方法院檢察署檢察官偵查起訴。
    理  由
一、訊據被告乙○○固坦承於右揭時、地與告訴人甲○○發生衝突等情不諱，惟矢口
    否認有何傷害之犯行，辯稱：我那時是剛好路過告訴人家中，見到告訴人與人打
    麻將，我進去質問他們說我父親生病很嚴重，你們還有心情在那邊打麻將，告訴
    人就舉起椅子朝我頭部猛打，張寶桂抱著我，讓告訴人打我，我被他打得頭部縫
    七、八針，受傷嚴重，我才是被害人。又告訴人不是案發當天去驗傷，而是隔了
    好幾天才去臺中醫院驗傷，事後又屢次想跟我和解，足徵告訴人指訴不實云云。
    經查：右揭犯罪事實，業經告訴人甲○○於偵查中及本院調查時指述甚詳，復有
    行政院衛生署臺中醫院驗傷診斷書一紙在卷可憑，又依該驗傷診斷書上所載檢驗
    日期為九十一年二月二十七日上午十時五十分，距案發之九十一年二月二十六日
    晚上十時許甚近，顯屬因案驗傷之合理時間範圍內，是告訴人於本院調查時所稱
    ：「我是因為之前被被告打了很多次，於是這次想親自給檢察官看傷勢，所以案
    發隔天就到地檢署來告訴，檢察官告知我需要驗傷單，所以我才到省立臺中醫院
    驗傷」等語堪以採信。另參酌本案甲○○所受傷勢遍及全身各處，且由被告於本
    案檢察官偵查時供稱：「當天我原要去臺中縣龍井鄉○○村○○路水裡港巷丙○○○隔壁找張重生聊天，經過三十五號丙○○○住處時，看見張寶桂、甲○○在
    該處和人打麻將，我就對張寶桂說父親被你氣的中風，你卻不聞不問，還有心情
    在那裡打麻將，甲○○就拿椅子朝其頭部毆打，致我受傷，我才出手反抗」、於
    本院九十一年度易字第二○八八號乙○○告訴甲○○傷害案偵查中供稱：「張寶
    桂沒有打我，她是圈住我的身體，讓甲○○拿椅子從我的頭部打下去，甲○○要
    跑，我過去拉住他，兩個人跌倒在地上滾‧‧‧」、該案本院審理時供稱：「當
    天是他太太抓著我，讓甲○○拿椅子砸我的頭，我一直推開他們，在拉扯的過程
    中或許有打到被告等人」各等語（有各該筆錄在卷可憑），亦可知本案係被告主
    動前往尋釁，復於衝突發生後，拉住甲○○不讓其跑開，顯見被告與甲○○間確
    有互毆傷害之事實，其所辯並未傷害甲○○或係因自衛而還手云云均無可採。至
    於告訴人於另案縱有欲與被告和解之情事，亦僅屬告訴人於另案犯後態度之問題
    ，核與本案被告犯行之成立無涉，併予敘明。綜上，被告上揭辯詞顯係卸責之詞
    ，不足採信，本案事證明確，被告犯行洵堪認定。
二、核被告乙○○所為，係犯刑法第二百七十七條第一項傷害罪。爰審酌被告有如事
    實欄所載之前科（有臺灣高等法院被告全國前案紀錄表、臺灣臺中地方法院檢察
    署刑案資料查註紀錄表、本院九十年度沙簡上字第一七三號刑事判決各一份附卷
    可稽）、智識程度、本案犯罪之動機、目的、手段、所生危害及犯罪後猶飾詞巧
    辯未坦承犯行等一切情狀，量處如主文所示之刑，並諭知易科罰金之折算標準。
據上論斷，應依刑事訴訟法第二百九十九條第一項前段，刑法第二百七十七條第一項
、第四十一條第一項前段，罰金罰鍰提高標準條例第一條前段、第二條，判決如主文
。
中      華      民      國      九十二      年      二    月    十二    日
                         臺灣臺中地方法院刑事第二庭
                             審判長法  官    張智雄
                                   法  官    陳  葳
       法  官    蔡建興
右正本證明與原本無異。
如不服本判決，應於判決送達後十日內向本院提出上訴狀，上訴於臺灣高等法院臺中
分院( 須附繕本 )。
                                   書記官
中      華      民      國      九十二      年      二    月    十二    日
附錄論罪科刑法條
刑法第二百七十七條第一項
傷害人之身體或健康者，處三年以下有期徒刑、拘役或一千元以下罰金。


司法院資訊處製作；財團法人民間司法改革基金會備份。
